【裁判字號】    95,簡上,183
【裁判日期】    951130
【裁判案由】    賭博
【裁判全文】
臺灣桃園地方法院刑事判決             95年度簡上字第183號
公  訴  人  臺灣桃園地方法院檢察署檢察官
上  訴  人  地○○
即  被  告
上列被告因賭博案件，不服本院95年1 月23日95年度桃簡字第12
32號第一審判決（聲請簡易判決處刑案號：93年度偵字第10193
號），提起上訴，本院管轄之第二審合議庭，認為應改用通常程
序審判，並自為第一審判決如下：
    主  文
地○○共同意圖營利，供給賭博場所，處有期徒刑陸月，如易科
罰金，均以參佰元折算壹日，扣案如附表1 至附表3 所示之物，
均沒收之。
    事  實
一、地○○明知丙○○（已結）在桃園縣桃園市○○路66號地下
    1 樓公眾得出入之場所經營「蜂族電子遊戲場」（原名「大
    桃園電子遊戲場」），擺設雙魚座29臺、兔女郎2 臺、滿天
    星71臺、八人座賓果行星1 臺、八人座賽馬1 臺等電動賭博
    機具與不特定客人賭博財物，竟自民國92年12月間起僱用地
    ○○在該店負責開分及洗分工作，與分別受僱於丙○○之癸○○（已結，自93年3 月間起受僱用，擔任現場負責人）、
    未○○（已結，自93年4 月間起受僱用，負責在門口過濾賭
    客身分以逃避警員之查緝）、Ａ○○（已結，自93年4 月間
    起僱用，在現場負責機器之維修及開洗分）、Ｂ○○（已結
    ，自93年5 月間起僱用，負責開分及洗分工作）、辰○○（
    已結，自93年6 月1 日起受僱用，負責開分及洗分工作），
    共同基於提供賭博場所及賭博犯意之聯絡，其賭博之方式為
    賭客以新臺幣（下同）1,000 元之現金，由開分員開2,000
    分，隨後賭客即以不等之分數按押下注，如押中，可贏得按
    押倍率之分數，如未押中，則所押之分數在機台上消失，累
    積之積分可洗分，以1 ：1 比例換取與積分相同之現金。該
    店對外宣稱「本店機臺純屬娛樂不得兌換現金」，且賭客把
    玩過程之開洗分情形，亦由開分員記載在機臺上白紙，不續
    玩示意兌換現金時，再由開分員加減白紙之分數，通知店內
    其他員工將現金置於店門旁小房間，未幾開分員便迎前告知
    賭客「好了」，暗諭賭客前往該處取錢，俟賭客進入後即見
    賭金自行取走，藉此兌換金錢，並避人耳目。嗣經臺灣桃園
    地方法院檢察署檢察官據報指揮桃園縣政府警察局督察室深
    入追查、蒐證，認時機成熟經聲請搜索票，於93年6 月28日
    17時45分持往執行，當場查獲該店員工癸○○、未○○、Ａ
    ○○、地○○、辰○○、Ｇ○○、Ｂ○○及把玩機臺賭客黃
    ○○、天○○、己○○、卯○○（以上4 人經檢察官職權不
    起訴處分）、庚○○、午○○、巳○○、甲○○、Ｆ○○、
    Ｄ○○、丁○○、玄○○、戊○○、壬○○、宇○○、丑○○、Ｈ○○、酉○○、寅○○、乙○○、戌○○（下稱庚○○等人，均已結）、辛○○、Ｅ○○、子○○、亥○○、申
    ○○、駱正興、宙○○（以上7 人經原審判決後未上訴），
    並扣得丙○○所有如附表1 所示電動賭博機具、附表2 所示
    賭資10,300元，丙○○所有供賭博所用如附表3 所示之物。
三、案經桃園縣政府警察局桃園分局報告臺灣桃園地方法院檢察
    署檢察官偵查後聲請簡易判決處刑。
    理  由
壹、程序部分：
    按檢察官聲請以簡易判決處刑之案件，被告所犯之罪不合第
    449 條所定得以簡易判決處刑之案件者，應適用通常程序審
    判之，刑事訴訟法第451 條之1 第4 項但書第1 款、第452
    條定有明定。本件被告地○○為「蜂族電子遊戲場」之店內
    員工，其於偵查中均未自白犯罪，且依卷內現存證據並不足
    以認定其犯罪，自不得逕以簡易判決處刑。並參照法院辦理
    刑事訴訟簡易程序案件應行注意事項第14點，逕依第一審通
    常程序。
貳、實體部分：
一、訊據被告地○○矢口否認有何賭博行為，辯稱：該店無賭博
    行為，客人洗分的時候不能換獎品，剩下的分數如果客人離
    開就視同放棄，其負責的工作是開分、幫客人倒茶水、定便
    當云云。經查：
(一)、證據能力：
１、本件認定事實所引用之本件卷內文書證據，並無證據證明係
    公務員違背法定程序所取得，且卷內之文書證據，亦無刑事
    訴訟法第159 條之4 之顯有不可信之情況與不得作為證據之
    情形，本件認定事實所引用之文書證據，認為有證據能力。
２、傳聞法則乃對於被告以外之人於審判外之言詞或書面陳述，
    亦即針對被告以外之人於審判外以言詞或書面所為之供述證
    據而為規範。搜索扣押筆錄、扣押物品目錄表、查獲案件現
    場人員名冊等，旨在證明警方持搜索票查獲「蜂族電子遊戲
    場」扣押證物數量及登記在場人員之經過；扣案物品目錄表
    所列載之物，係以物品之存在做為證明事實之證據；卷附現
    場蒐證照片，乃以科學、機械之方式，對於所拍攝內容所為
    忠實且正確之記錄，上開物品、照片在性質上亦非供述證據
    ，無刑事訴訟法第159 條第1 項規定之適用。
３、(1)按被告以外之人於檢察事務官、司法警察官或司法警察調
    查中所為之陳述，與審判中不符時，其先前之陳述具有較可
    信之特別情況，且為證明犯罪事實存否所必要者，得為證據
    ，刑事訴訟法第159 條之2 定有明文。而對於證人黃○○、
    己○○、卯○○警詢、檢察官訊問時錄音帶，經公訴人勘驗
    後製作勘驗筆錄，並當庭提示給證人黃○○、己○○、卯○○閱覽，且經辯護人拷貝聽取後，辯護人表示對於錄音帶譯
    文無意見，並捨棄勘驗（見本院卷〈二〉第61頁），故該錄
    音帶譯文自得作為證據，合先敘明。
    (2)證人黃○○、己○○、卯○○於司法警察調查中所為坦認
    賭博之陳述，嗣後於本院審理時雖均翻異前供，致與審判中
    不符。但黃○○、己○○、卯○○互不相識，且係經警分別
    訊問，所為之陳述，卻均一致指認在「蜂族電子遊戲場」有
    洗分換現金及如何依店內員工指示，至店門口外小木門後方
    取得現金之賭博行為（見93年度偵字第10193 號卷〈二〉第
    163 、171 、180 、239 頁）。雖證人黃○○於本院審理時
    證稱：警詢時是因為想回家，加上警察跟我說承認的人就可
    以先回家，所以就在警詢時說有換過錢云云，惟經製作證人
    黃○○警詢筆錄之員警Ｃ○○於本院到庭作證，並與黃○○
    對質，證人Ｃ○○證稱：其並未對黃○○說過承認的話可以
    早點回去的話等語，經詢之黃○○對於證人Ｃ○○所言有何
    意見？黃○○陳稱：不是Ｃ○○製作其警詢筆錄，且其亦無
    法指認是哪位員警製作其筆錄等語（見本院卷〈二〉第18 4
    頁），則其於本院所述真實性即值懷疑。證人己○○於本院
    審理時陳稱：警察跟我說如果不認罪要拘留，所以才會在警
    詢時供稱有換過現金云云，證人卯○○於本院審理時雖亦陳
    稱：警察於製作筆錄前跟我說，叫我要承認，如果我承認檢
    察官就會讓我早點回去，不會起訴我云云，但經製作證人己○○、卯○○警詢筆錄之員警沈宜昌於本院到庭作證，並與
    2 位證人對質，證人沈怡昌證稱：其並未對己○○、卯○○
    說過，如果不認罪要拘留，如果承認檢察官就會讓我早點回
    去，不會起訴等語，且證人2 人於本院審理時與沈怡昌對質
    時均表示已無印象哪位警察對其說那些話等情（本院卷〈三
    〉第62、79、84頁），衡情己○○、卯○○苟於警詢遭脅迫
    而供出非出於任意性陳述，渠2 人並非無智識之人，當可拒
    絕，退而言之，當時無法拒絕，亦可於檢察官訊問時提出其
    警詢非出於任意性，證人己○○、卯○○並未循此正途為之
    ，甚且於檢察官訊問時亦為有洗分換現金供述，其理安哉？
    是渠等在本院證詞可信性，實堪懷疑。再者，依警詢錄音帶
    譯文觀之，並無發現有足以影響證人黃○○、己○○、卯○○於警詢陳述非出於任意性之因素存在，且相互參核證人黃
    ○○、己○○、卯○○所述換現金情況相一致。況依員警蒐
    證照片所示確有該店開分小姐將紀錄賭客贏取分數之便條紙
    交由兌換賭資之員工即被告未○○，未○○即進入該店門口
    密室內放置賭客贏得賭金後離開密室，賭客即入內拿取贏得
    賭金離開等情，有卷附警方蒐證照片10張可證（見93年度聲
    搜字第39號卷第10至14頁），足徵應認其先前在司法警察調
    查中所為之陳述較為可信，並為證明犯罪事實存否所必要，
    得採為證據。
    (3)另辯護人以檢察官於訊問黃○○、己○○、卯○○時，向
    渠等人稱：願意講的話會給你們職權不起訴機會等語，而認
    檢察官以誘導方式取得黃○○、己○○、卯○○證言，應無
    證據能力。惟刑事訴訟法第159 條之1 第2 項規定，被告以
    外之人於偵查中向檢察官所為之陳述，除顯有不可信之情形
    外，得為證據，而所謂「顯有不可信」非指陳述之實質證明
    力問題，而係證據能力之要件，法院審查被告以外之人於偵
    查中向檢察官為之陳述是否具有證據能力，應以該陳述作成
    之客觀條件及環境，例如：陳述人於接受偵訊時之心理狀態
    是否健全、有無受到脅迫、利誘或欺詐等因素，作為判斷之
    依據。經查證人黃○○、己○○、卯○○於檢察官偵查中，
    以證人之身分具結作證，有渠等人結文各1 紙附卷可稽。又
    查檢察官於訊問證人黃○○、己○○、卯○○時，雖有對黃
    ○○、己○○、卯○○陳稱：願意講的話會給你們職權不起
    訴機會等情，有卷附錄音帶譯文可憑。但查「第三百七十六
    條所規定之案件，檢察官參酌刑法第五十七條所列事項，認
    為以不起訴為適當者，得為不起訴之處分。」，刑事訴訟法
    第253 條定有明文。可知對於刑事訴訟法第376 條所規定案
    件（本件賭博罪屬之），檢察官對於得職權不起訴案件，告
    知當事人，乃權利正當行使，自難遽認檢察官出於誘導，辯
    護人容有誤會。且無證據證明檢察官實施刑事偵查程序，有
    何違法取供之情事，且黃○○、己○○、卯○○於檢察官訊
    問時之證言，亦與上開警方蒐證照片所顯示情狀相符。另辯
    護人復稱：黃○○、天○○、己○○、卯○○偵查筆錄用字
    遣詞大致相同，顯非出於個人任意陳述，否則焉有不同之人
    ，回答用語大致相同云云。惟查，此情業據當時製作偵查筆
    錄之檢察事務官陳李中於本院審理時結證稱：「因為賭客就
    回答換錢的情形、是否成為會員、把玩方式等基本事實大概
    都差不多，所以之後就賭客在對相類似情形僅就其差異的部
    分作更正，也就是我在製作完第一份偵查筆錄後，對於相類
    似的賭客的筆錄就以第1 份偵查筆錄作範本，就細節部分更
    改，例如機台的編號。」等情（見本院卷〈二〉第170 頁）
    ，是可知4 位證人偵查筆錄之制作，乃係因人力不足，製作
    人員所採取便宜方式，自難認其有非法取供情形。綜述應無
    所謂「顯有不可信」之情形，自具有證據能力。
    (4)另按被告以外之人於審判中傳喚不到者，其於檢察事務官
    、司法警察官或司法警察調查中所為之陳述，經證明具有可
    信之特別情況，且為證明犯罪事實之存否所必要者，得為證
    據刑事訴訟法第159 條之3 第3 款定有明文。經查，證人天
    ○○經本院多次傳喚，且拘提無著（見本院卷〈三〉第7 至
    12頁），則證人顯係所在不明，而其在警詢、檢察官訊問時
    證述情節，與其他證人黃○○、己○○、卯○○之情形相同
    ，故其警詢所為之陳述較為可信，並為證明犯罪事實存否所
    必要，得採為證據，另其在檢察官訊問時所為證述並無顯有
    不可信」之情形，已如前述，故天○○警詢之陳述及檢察官
    訊問時之證述，依上開規定有證據能力。
(二)被告丙○○自92年1 月間起，在桃園縣桃園市○○路66號地
    下1 樓經營「蜂族電子遊戲場」，在上處不特定人得任意出
    入之公眾場所內，擺設電動機具雙魚座29臺、兔女郎2 臺、
    滿天星71臺、八人座賓果行星1 臺、八人座賽馬1 臺等電動
    機具，供上門之不特定人士以1,000 元開2000分把玩，業據
    被告丙○○於本院準備程序時供認在卷。而被告地○○自92
    年12月間起僱用地○○在該店負責開分及洗分工作等情，亦
    據其於警詢及本院準備程序供述在卷（見93年度偵字第1019
    3 號卷〈一〉第38頁背面、本院卷〈一〉第113 頁）。並據
    被告丙○○於檢察官訊問時所肯認（見同上偵卷〈二〉第33
    9 頁），復有卷附營利事業登記證可參（見同上偵查卷〈一
    〉第144 頁），則被告地○○自前開時間起確受僱於丙○○
    在該店負責開分及洗分工作，可堪認定。
(三)「電子遊戲場業管理條例」第4條第2項明文規定，電子遊戲
    場業所設置電子遊戲機不得有賭博或妨害風化之設計及裝置
    。經查上開扣案之電動機具，係由賭客以1,000 元之現金由
    開分員開2,000 分，隨後賭客即以不等之分數按押下注，如
    押中，可贏得按押倍率之分數，如未押中，則所押之分數在
    機台上消失，累積之分數，可換取積分相同之現金，業據證
    人即賭客黃○○、天○○、己○○、卯○○於警詢供述及檢
    察官訊問時證述明確（見同上偵查卷〈二〉第163 、第165
    至167 、171 、174 至175 、180 、183 至184 、239 、24
    3 至244 頁）。顯見上開扣案之電動機具，並無法由使用者
    操控其行進速度、方向或頻率，使用者開分後僅能按鈕全憑
    不特定之開獎機率決定勝負，是扣案之電動機具係屬射倖性
    之電動賭博機具，足堪認定。再者，該店查扣之電動機台，
    均屬有賭博性質之機具，其玩法全係隨機按扭，或於選擇號
    碼後，藉由店內事先設定之機率決定輸贏，玩法單調呆版，
    此與具有聲光、動作及影音效果，需靈活動腦操縱可刺激感
    官之益智娛樂電子遊戲機具全然不同，上開扣案機具，若長
    期把玩而無換錢誘因，勢必平淡乏味，無法令人駐足忘歸，
    且證人黃○○、天○○、己○○、卯○○均證述，客人以1,
    000 元開2,000 分等語，此與一般益智娛樂之電子遊戲機，
    把玩1 次僅需數十元之代價，高出甚多，況該店現場負責人
    被告癸○○於本院審理時供稱：如果客人付1,000 元者，可
    把玩24小時及無限制提供便當、飲料暢飲等語，是依經驗法
    則，被告丙○○冀以上開玩法單調、花費昂貴之機具謀獲利
    潤，倘無以兌換金錢為誘因，則進入店內把玩之人，焉有天
    生性喜冶遊且願意挹注大量金錢而通宵達旦流連此處之理，
    被告丙○○又何能持續支應店內飲料、餐飲、便當、員工薪
    資等高額成本，益可證證人黃○○、天○○、己○○、卯○○所為可換錢賭博之證述為可採信。
(四)雖被告地○○辯稱：店內不能換錢，沒有賭博情事云云。惟
    證人黃○○、天○○、己○○、卯○○於警詢、偵查中均已
    供稱，該店內有洗分換現金之賭博行為，已如前述。復據證
    人即承辦本案之當時任桃園縣警察局督察室范源正巡官於本
    院審理時結證稱：「當時我們接到檢察官的指揮書之後，經
    過檢視檢舉內容，到現場勘查，該遊藝場是在地下室，與一
    般的店經營方式不同，當時我們在現場店門口連續實施錄影
    ，有發現到店內客人與員工都會到對面密室，一般是員工先
    進入，客人再進入，之後客人就離開，當時引起我們的注意
    。我們也蒐證了好幾個賭客進入的畫面，也有洗成相片。後
    來我們訪談了幾位曾經到該店的賭客，他們透露店家是在密
    室裡面兌換現金。後來我們把蒐證資料交給檢察官向地院聲
    請搜索票。」等情明確（見本院卷〈二〉第62頁）。此外，
    並有警方蒐證照片所示確有該店開分小姐將紀錄賭客贏取分
    數之便條紙交由兌換賭資之員工即被告未○○，未○○即進
    入該店門口密室內放置賭客贏得賭金後離開密室，賭客即入
    內拿取贏得賭金離開等情，有卷附警方蒐證照片10張可證（
    見93年度聲搜字第39號卷第10至14頁），復有被告丙○○所
    有供共同賭博所用如附表1 機臺、在被告未○○身上現場查
    獲如附表2 所示金額之賭資、被告丙○○所有供本件賭博所
    用如附表3 所示物品扣案可證。另有證人黃○○、天○○、
    己○○、卯○○指認換現金處所照片、密室相關位置及指認
    店內員工之照片，共8 張附卷足按（見同上偵查卷〈二〉第
    187 至194 頁）。雖被告未○○辯稱：在其身上查獲現金10
    ,300 元 為其個人所有，並非賭金云云，惟查被告未○○乃
    現場賭客以分數向之兌換現金之人，有上述警方蒐證照片在
    卷足憑，已如前述，復有當日於未○○身上查扣之現金10,3
    00元可佐，是未○○身上財物乃賭客兌換開分之賭資，應堪
    認定，被告未○○辯稱該10,300元現金乃其所有之財物，此
    卸罪之詞，不足採信。
(五)又本件現場扣案如附表1 所示機台數量眾多，及被告地○○
    自稱受僱於被告丙○○，則被告地○○既受僱於被告丙○○
    擔任服務人員，對於「蜂族電子遊戲場」內安排賭客至店門
    口密室處拿取兌換現金一事，自難委為不知。從而，被告地
    ○○既明知被告丙○○以附表1 所示賭博性電玩營生，猶受
    僱為服務人員擔任洗分兌換現金等工作，其顯然自受雇之日
    起與丙○○等人有犯意聯絡及行為分擔。
(六)至本院簡易處刑判處罰金之未上訴被告辛○○、亥○○、子
    ○○、宙○○、申○○，雖於本院審理時均證稱：無賭博行
    為云云，或證稱不知道要上訴，或認為只要繳錢就了事，或
    稱不想再惹麻煩云云，惟因「蜂族電子遊戲場」確有洗分換
    現金情事，已如前述，則證人辛○○、亥○○、子○○、宙
    ○○、申○○之證詞，均僅係其個人感受而陳述，自不足以
    作為有利於被告地○○之認定。綜上事證，被告地○○前揭
    否認賭博犯行之辯解，均係臨訟飾卸之詞，難以憑採，本件
    事證明確，應依法論科。
二、按刑事法若干犯罪行為態樣，本質上原具有反覆、延續實行
    之特徵，立法時既予特別歸類，定為犯罪構成要件之行為要
    素，則行為人基於概括之犯意，在密切接近之一定時、地持
    續實行之複次行為，倘依社會通念，於客觀上認為符合一個
    反覆、延續性之行為觀念者，於刑法評價上，即應僅成立一
    罪。學理上所稱「集合犯」之職業性、營業性或收集性等具
    有重複特質之犯罪均屬之，例如經營、從事業務、收集、販
    賣、製造、散布等行為概念者是。查被告地○○受雇於丙○○擔任「蜂族電子遊戲場」服務人員，負責開洗分兌換賭金
    等工作，該遊戲場擺設機具高達1 百餘台之多，即被告丙○○、地○○等人提供場所經營「蜂族電子遊戲場」，從事賭
    博性之電動玩具業，本質上即具有反覆性，行為人基於概括
    之犯意，在密切接近之一定時間及空間內反覆從事賭博性之
    電動玩具業，無非執行業務所當然，於行為概念上，應認為
    包括的一罪，無連續犯或併合論罪可言 (最高法院95年度台
    上字第1079號判決意旨參照)。 被告地○○顯係共同意圖營
    利提供賭博場所，經營「蜂族電子遊戲場」為公共場所，利
    用機器與不特定之人賭博財物。核被告地○○所為，係犯刑
    法第268 條之意圖營利供給賭博場所罪及同法第266 條第1
    項前段之普通賭博罪。又被告地○○行為後，刑法第28條共
    犯之規定，修正前刑法第28條規定：「二人以上共同實施犯
    罪之行為者，皆為正犯。」，修正後刑法第28條規定：「二
    人以上共同實行犯罪之行為者，皆為正犯。」，亦屬法律變
    更，行為時法並無不利於被告情形。又刑法第56條連續犯之
    規定，業於94年1 月7 日修正公布刪除，並於95年7 月1 日
    施行，則被告之犯行，因行為後新法業已刪除連續犯之規定
    ，此刪除雖非犯罪構成要件之變更，但顯已影響行為人刑罰
    之法律效果，自屬法律有變更，依新法第2 條第1 項規定，
    比較新、舊法結果，仍應適用較有利於被告之行為時法律即
    舊法論以連續犯（最高法院95年第8 次刑事庭會議決議參照
    )。 被告地○○自受僱日起分別與丙○○及其他員工癸○○
    、未○○、Ａ○○、辰○○、Ｇ○○、Ｂ○○間分別自受僱
    日起，就上犯行，彼此間有犯意聯絡及行為分擔，均為共同
    正犯。被告地○○先後多次在公眾得出入之場所，利用賭博
    機器對賭，所犯之刑法第266 條第1 項前段普通賭博罪，時
    間緊接，罪名與犯罪構成要件相同，顯係基於概括犯意為之
    ，應依刑法修正前連續犯之規定論以一罪，並依法加重其刑
    。被告地○○所犯上開兩罪間，係以一行為而觸犯數罪名，
    為想像競合犯，應依刑法第55條規定，從一重之意圖營利，
    供給賭博場所罪處斷。檢察官認應被告地○○所為應依常業
    賭博罪處斷，尚有未洽，然起訴事實同一，起訴法條應予變
    更。
三、原審予以論罪科刑固非無見。惟查被告地○○所為係犯刑法
    第268 條之意圖營利供給賭博場所罪及同法第266 條第1 項
    前段之普通賭博罪，原審認被告所為係犯修正前刑法第267
    條常業賭博罪，尚有未洽。被告地○○上訴指摘原判決不當
    ，雖無理由，惟原判決既有上開可議之處，應由本院予以撤
    銷改判。爰審酌現今電玩業者常有以合法掩飾非法，表面上
    經營娛樂機台，實則暗中為客人兌換現金之不法情事，被告
    地○○受僱於丙○○擔任服務人員及其犯罪之動機、目的、
    手段、賭博性電動機具對社會造成之危害、被告犯罪後飾詞
    否認等一切情狀，量處如主文所示之刑。被告地○○於犯罪
    時之刑法第41條第1 項前段規定：「犯最重本刑為5 年以下
    有期徒刑以下之刑之罪，而受6 個月以下有期徒刑或拘役之
    宣告，因身體、教育、職業、家庭之關係或其他正當事由，
    執行顯有困難者，得以1 元以上3 元以下折算一日，易科罰
    金。」又其等行為時之易科罰金折算標準，修正前罰金罰鍰
    提高標準條例第2 條前段 (現已刪除）規定，就其原定數額
    提高為100 倍折算1 日，則本件被告地○○行為時之易科罰
    金折算標準，應以銀元300 元折算1 日，經折算為新臺幣後
    ，應以新臺幣900 元折算為1 日。惟95年7 月1 日修正公布
    施行之刑法第41條第1 項前段則規定：「犯最重本刑為五年
    以下有期徒刑以下之刑之罪，而受六個月以下有期徒刑或拘
    役之宣告者，得以新臺幣一千元、二千元或三千元折算一日
    ，易科罰金。」比較修正前後之易科罰金折算標準，以95年
    7 月1 日修正公布施行前之規定，較有利於被告地○○，則
    應依刑法第2 條第1 項前段，適用修正前刑法第41條第1 項
    前段規定，定其折算標準。在「蜂族電子遊戲場」店內扣得
    附表1 賭博機臺及被告未○○身上查獲及附表2 所示賭金，
    均核屬當場賭博之器具及兌換籌碼處之財物，不論屬犯人與
    否，依共犯連帶責任之規定，均依刑法第266 條第2 項規定
    對被告諭知沒收之。而當場在該店內扣得如附表3 所示之物
    品，均屬被告丙○○所有供經營該遊戲場所用之物，應依刑
    法第38條第1 項第2 款，對被告均諭知沒收。另其餘在「蜂
    族電子遊戲場」內所扣得其他物品，核與本件賭博犯罪無關
    ，此部分爰不為沒收之諭知。
據上論斷，應依刑事訴訟法第455 條之1 第1 項、第3 項、第36
9 條第1 項前段、第299 條第1 項前段、第300 條，修正後刑法
第2 條第1 項前段、修正前刑法第28條、第56條、第55條、第26
6 條第1 項前段、第268 條、第38條第1 項第2 款、第266 條第
2 項，修正前之刑法第41條第1 項前段，罰金罰鍰提高標準條例
第1 條，判決如主文。
本案經檢察官郝中興到庭執行職務。
中    華    民    國    95    年    11    月    30    日
                  刑事第五庭審判長法  官  潘政宏
                                  法  官  陳月雯
                                  法  官  邱滋杉
以上正本證明與原本無異。
如不服本判決，應於送達後10日內，向本院提出上訴狀（應附繕
本），上訴於臺灣高等法院。
                                  書記官  高文靜
中    華    民    國    95    年    11    月    30    日
附表１：查獲機臺
┌───┬──────────┬────┬───────┐
│編號  │物品名稱            │數量    │沒收依據      │
├───┼──────────┼────┼───────┤
│一    │雙魚座（含IC板29片）│29台    │刑法第266 條第│
│      │                    │        │2 項          │
├───┼──────────┼────┼───────┤
│二    │兔女郎（含IC板2片） │2台     │同上          │
├───┼──────────┼────┼───────┤
│三    │八人座賽馬檯（含IC板│1台     │同上          │
│      │9片）               │        │              │
├───┼──────────┼────┼───────┤
│四    │八人座賓果行星（含IC│1台     │同上          │
│      │板9 片）            │        │              │
├───┼──────────┼────┼───────┤
│五    │滿天星（含IC板71片）│71台    │同上          │
└───┴──────────┴────┴───────┘
附表２：在被告未○○身上查獲現金
┌───┬──────────┬────┬───────┐
│編號  │物品名稱            │金額    │沒收依據      │
├───┼──────────┼────┼───────┤
│一    │賭資                │新台幣  │刑法第266 條第│
│      │                    │10,300元│2 項          │
└───┴──────────┴────┴───────┘
附表３：查獲「蜂族電子遊戲場」店內營業物品
┌───┬──────────┬────┬───────┐
│編號  │物品名稱            │數量    │沒收依據      │
├───┼──────────┼────┼───────┤
│一    │顧客名單            │1張     │刑法第38條第1 │
│      │                    │        │項第2 款      │
├───┼──────────┼────┼───────┤
│二    │客人代號表          │1張     │同上          │
├───┼──────────┼────┼───────┤
│三    │顧客名單（小）      │1張     │同上          │
├───┼──────────┼────┼───────┤
│四    │顧客名冊            │1本     │同上          │
├───┼──────────┼────┼───────┤
│五    │顧客名冊Ａ          │1本     │同上          │
├───┼──────────┼────┼───────┤
│六    │顧客名冊Ｂ          │1本     │同上          │
├───┼──────────┼────┼───────┤
│七    │顧客名冊Ｃ          │2張     │同上          │
├───┼──────────┼────┼───────┤
│八    │來客統計表          │4張     │同上          │
├───┼──────────┼────┼───────┤
│九    │顧客名冊Ｅ          │2張     │同上          │
├───┼──────────┼────┼───────┤
│十    │顧客名冊Ｆ          │1本     │同上          │
└───┴──────────┴────┴───────┘
附錄：本案論罪科刑法條全文
刑法第266條：
（普通賭博罪與沒收物）
在公共場所或公眾得出入之場所賭博財物者，處1千元以下罰金
。但以供人暫時娛樂之物為賭者，不在此限。
當場賭博之器具與在賭檯或兌換籌碼處之財物，不問屬於犯人與
否，沒收之。
刑法第268條：
（圖利供給賭場或聚眾賭博罪）
意圖營利，供給賭博場所或聚眾賭博者，處3年以下有期徒刑，
得併科3千元以下罰金。


司法院資訊處製作；財團法人民間司法改革基金會備份。
